臺灣高等法院高雄分院刑事判決　　　　 94年度上訴字第850號
　　上　訴　人
　　即　被　告　甲○○
　　選任辯護人　林復華律師
　　　　　　　　林柏瑞律師
上列上訴人因違反槍砲彈藥刀械管制條例案件，不服臺灣屏東地
方法院94年度訴緝字第12號中華民國94年4 月29日第一審判決（
起訴案號：臺灣屏東地方法院檢察署92年度偵字第5646號），提
起上訴，本院判決如下：
      主  文
上訴駁回。
      事  實
一、甲○○前因違反槍砲彈藥刀械管制條例及恐嚇等案件，於民
    國88年間經法院分別判處有期徒刑2 年4 月、3 月，定應執
    行刑為2 年6 月確定，並於91年2 月7 日縮刑期滿執行完畢
    。詎仍不知警惕，於92年10月11日下午8 時許，在屏東縣萬
    丹鄉崙頂村大眾釣蝦場旁，向綽號「阿平」之姓名年籍不詳
    成年男子，以新臺幣（下同）8 萬元之代價，購買具有殺傷
    力之口徑9mm 制式子彈（彈底標記S&B 9mm LUGER）387顆而
    未經許可持有。嗣於92年10月11日下午8 時20分許，由不知
    情之楊佳憲駕駛蕭世聯所有HS－3602號自小客車載甲○○及
    不知情之蕭世聯、陳永欽，行經屏東縣萬丹鄉○○路與萬大
    路口，為警盤查，並經蕭世聯同意搜索該車，而當場查扣上
    開制式子彈387 顆。
二、案經屏東縣警察局移送臺灣屏東地方法院檢察署檢察官偵查
    起訴。
      理  由
一、訊據上訴人即被告甲○○（下稱被告）對持有扣案子彈之情
    不爭執，但辯稱扣案子彈係「阿平」所交付用以擔保借款8
    萬元所用，且「阿平」甫交付扣案子彈不久，即為警查獲，
    其顯係遭人設陷等語。
二、經查：
    (一)被告於92年10月11日下午8 時20分許，在屏東縣萬丹鄉○
      ○路與萬大路口，為警查獲持有子彈387 顆之事實，有子
      彈387 顆扣案可佐，且被告亦陳述此部分事實在卷。又扣
      案子彈經內政部警政署刑事警察局鑑識科以性能檢驗法鑑
      定結果，子彈口徑9mm 、子彈全長約27 .2mm 、子彈重量
      約13.3公克、圓彈頭、中央底火、無緣彈殼、彈底標記為
      「S&B 9mm LUGER 」，認均係口徑9mm 之制式子彈，具有
      殺傷力，此復有該局92年11月24日刑鑑字第0920196298號
      槍彈鑑定書附卷可稽（見偵查卷第26～29頁），而該槍彈
      鑑定書係經由檢察官指示送請內政部警政署刑事警察局鑑
      定，有臺灣屏東地方法院檢察署發回補足案件指揮書足憑
      （見核退卷第11頁），故屬刑事訴訟法第206 條所稱之鑑
      定報告，依刑事訴訟法第159 條第1 項所指例外規定，有
      證據能力，附此敘明。再扣案子彈為制式子彈，即屬依一
      定製造、品管程序所生產，一般均可符合一定品質，況依
      內政部警政署刑事警察局鑑識科以性能檢驗法鑑定結果，
      扣案子彈結構完整，並無不能擊發之情形，故足認可擊發
      而具有殺傷力。
    (二)被告固辯稱扣案子彈係「阿平」所交付用以擔保借款8 萬
      元所用，且「阿平」甫交付扣案子彈不久，即為警查獲，
      其顯係遭人設陷等語。然被告於警詢、偵查及原審審理中
      迭次陳述扣案子彈係以8 萬元之代價向「阿平」所購買等
      語（見警卷第3 ～4 、7 ～8 頁、核退卷第5 頁、原審訴
      緝卷第35、42頁），嗣於本院調查、審理中始改稱扣案子
      彈係擔保借款8 萬元所用等語，而被告復未提出借據等證
      據以供調查，被告於本院改稱之上開情節，即難信為真正
      。再被告於警詢、偵查中均陳述其係於92年10月11日下午
      5 時許，在屏東縣萬丹鄉適遇見以前朋友「阿平」，「阿
      平」即請其等吃飯，其後「阿平」於席間約其外出詢問是
      否購買槍、彈等語（見警卷第4 、8 頁、核退卷第5 頁）
      ，是被告與「阿平」既屬偶遇，而非「阿平」主動相約被
      告見面，即無司法警察指示「阿平」對被告設計教唆之可
      能。另縱認「阿平」有意設陷被告，遂於出賣扣案子彈予
      被告後報警查獲，但被告既出於己意同意向「阿平」購買
      扣案子彈，被告即未經許可持有扣案子彈，自不因是否遭
      「阿平」有意設陷而影響，被告此部分所辯，亦無可取。
    綜上所述，被告未經許可持有具有殺傷力之口徑9mm 制式子
    彈（彈底標記S&B 9mm LUGER）387顆，事證明確，犯行堪以
    認定。
三、核被告所為，係犯槍砲彈藥刀械管制條例第12條第4 項之未
    經許可持有子彈罪。又被告前因違反槍砲彈藥刀械管制條例
    及恐嚇等案件，於88年間經法院分別判處有期徒刑2 年4 月
    、3 月，定應執行刑為2 年6 月確定，並於91年2 月7 日縮
    刑期滿執行完畢，有被告全國前案紀錄表在卷足憑，5 年內
    再犯本件有期徒刑以上之罪，為累犯，應依刑法第47條規定
    加重其刑。
四、原審以被告罪證明確，因而適用槍砲彈藥刀械管制條例第12
    條第4 項、刑法第11條前段、第47條、第42條第3 項、第38
    條第1 項第1 款、罰金罰鍰提高標準條例第2 條、現行法規
    所定貨幣單位折算新臺幣條例第2 條規定，並審酌被告有事
    實欄所載前科，竟不知警惕，復購買子彈而未經許可持有，
    且子彈之數量非少，有威脅社會治安之虞，惟念其行為後坦
    承犯行等一切情狀，量處有期徒刑2 年，併科罰金新台幣20
    萬元，並諭知罰金如易服勞役之折算標準，又說明扣案具有
    殺傷力之口徑9mm 制式子彈（彈底標記S&B 9mm LUGER）387
    顆均為違禁物，應依刑法第38條第1 項第1 款之規定宣告沒
    收。原判決認事用法，均無不合，量刑亦稱妥適。被告上訴
    意旨辯稱扣案子彈非其所購買，且其可能遭人設陷等情，為
    無理由，應予駁回。
據上論結，應依刑事訴訟法第368 條，判決如主文。
本案經檢察官王登榮到庭執行職務。
中　　華　　民　　國　　94　　年　　8 　　月　　17　　日
                  刑事第九庭  審判長法　　官  張明松
                                    法　　官  任森銓
                                    法　　官  郭攻利
以上正本證明與原本無異。
如不服本判決應於收受本判決後10日內向本院提出上訴書狀，其
未敘述上訴理由者，並得於提起上訴後10日內向本院補提理由書
狀（均須按他造當事人之人數附繕本）「切勿逕送上級法院」。
中　　華　　民　　國　　94　　年　　8 　　月　　17　　日
　　　　　　　　　　　　　　　　　　　書記官  翁心欣
附錄本判決論罪科刑法條
槍砲彈藥刀械管制條例第12條第4項：
未經許可，持有、寄藏或意圖販賣而陳列子彈者，處5 年以下有
期徒刑，併科新台幣3,000,000 元以下罰金。
